臺灣新竹地方法院刑事判決
111年度訴字第397號
公  訴  人  臺灣新竹地方檢察署檢察官
被      告  陳昭瑋



                    （另案原於法務部○○○○○○○執行，現寄法務部○○○○○○○執行）  
            張濬宸


                    居新竹市○區○○路○段000號        （另案原於法務部○○○○○○○執行，現寄法務部○○○○○○○執行）  
            余耀斌


            吳承恩



            黃采柔





上列被告等因妨害秩序等案件，經檢察官提起公訴（110年度偵
字第6970號、111年度偵字第5623號），本院判決如下：
    主  文
庚○○共同犯傷害罪，處有期徒刑拾月。又共同犯強制罪，處有期
徒刑陸月，如易科罰金，以新臺幣壹仟元折算壹日。
戊○○共同犯傷害罪，處有期徒刑玖月。
丙○○共同犯傷害罪，處有期徒刑玖月。
丁○○共同犯傷害罪，處有期徒刑捌月。
甲○○共同犯強制罪，處有期徒刑伍月，如易科罰金，以新臺幣壹
仟元折算壹日。
    事  實
一、庚○○與甲○○係夫妻，2人共同經營甲鼎檳榔攤（址設新竹市○
    區○○路00○0號【下稱甲鼎檳榔竹光店】、新竹縣○○市○○○○路
    000巷0號【下稱甲鼎檳榔竹北店】）。緣甲鼎檳榔竹光店員
    工己○○(經檢察官不起訴處分)與前夫辛○○有債務糾紛（己○○
    與辛○○於民國110年1月6日離婚），辛○○與己○○於110年1月7
    日上午在甲鼎檳榔竹光店發生爭執，庚○○與甲○○獲悉後認為
    辛○○之舉影響檳榔攤營業，乃於當晚9時至10時許2次致電辛○○質問，雙方一言不合互嗆，庚○○心生不滿遂邀集當時亦在
    甲鼎檳榔竹北店之其同母異父弟弟戊○○、友人丙○○等人，以
    及電聯友人丁○○及數名真實姓名、年籍不詳之成年男子，共
    同基於傷害、剝奪行動自由之犯意聯絡，先於同日晚間10時
    30至40分之間，庚○○駕駛搭乘車牌號碼000-0000號銀色WISH
    自用小客車（下稱銀色WISH車）搭載戊○○、丙○○及一名真實
    姓名、年籍不詳之成年男子、丁○○駕駛車牌號碼000-0000號
    白色AUDI自用小客車（下稱白色AUDI車）搭載數名真實姓名
    、年籍不詳之成年男子，數名真實姓名、年籍不詳之成年男
    子搭乘不知情之白牌計程車司機秦志維(經檢察官不起訴處
    分)所駕駛AXL-7981號白色福特自小客車（下稱白色福特車
    ），抵達辛○○任職址設新竹市○區○○路00號之上禾燒烤店附
    近後，庚○○、戊○○、丙○○、數名真實姓名、年籍不詳之成年
    男子下車至上禾燒烤店門口，由丙○○至店內將辛○○帶出後，
    再由1名真實姓名、年籍不詳之成年男子持棍棒攻擊辛○○小
    腿，眾人並要求辛○○跟著渠等上車走，否則將再毆打辛○○，
    於同日晚間10時40至50分之間，辛○○受此強暴脅迫且見對方
    人多勢眾只能配合坐上庚○○所駕駛前揭銀色WISH車後座，並
    由戊○○、一名不詳成年男子分別坐在辛○○左右兩側包夾，辛○○因此遭剝奪行動自由，丙○○、數名不詳成年男子則分別再
    坐上丁○○所駕駛白色AUDI車、秦志維所駕駛白色福特車，3
    車旋即轉往新竹縣竹北市不詳河堤，庚○○、戊○○、丙○○、丁○○、數名不詳成年男子即在該處以拳腳、棍棒毆打辛○○，再
    於同日晚間11時33分許，共同基於傷害、剝奪行動自由之接
    續犯意聯絡，將辛○○載至甲鼎檳榔攤竹北店，庚○○、戊○○、
    丙○○、丁○○、數名不詳成年男子復使用扳手、棍棒等物及徒
    手接續毆打辛○○，致辛○○受有頭皮開放性傷口、右前額之開
    放性傷口及麻木感、右上唇之穿透性傷口、顏面、頭皮、右
    手背、右膝關節處及左下肢多處瘀挫傷、腦震盪、腰痛、右
    眼外傷性結膜下出血、上下眼瞼瘀血、右上正門齒殘留牙根
    ，左下正門齒、右下門齒和右下側門齒牙冠斷裂等傷害，且
    因辛○○與己○○尚存債務糾紛，庚○○與乙○○另共同基於強制之
    犯意聯絡，於曾廷富遭毆打後，由庚○○指示乙○○交付本票予
    辛○○簽具，辛○○因甫遭毆打心生畏懼且迫於上開情勢而被迫
    簽具面額不詳之本票6張，庚○○尚要求辛○○當眾脫掉褲子供
    現場人員觀覽，而以此強暴、脅迫方式使辛○○行無義務之事
    。直至翌日即110年1月8日凌晨2 時29分始由2名不詳成年男
    子各騎一輛機車，將辛○○自甲鼎檳榔竹北店載至竹北水利大
    橋附近讓其下車而釋放，嗣為行經該處之民眾通報救護車將
    辛○○送醫救治。　　
二、案經辛○○訴由新竹市警察局第二分局報告臺灣新竹地方檢察
    署檢察官偵查起訴。
    理  由
壹、程序方面
一、按被告以外之人於審判外之陳述，經當事人於審判程序同意
    作為證據，法院審酌該言詞陳述或書面陳述作成時之情況，
    認為適當者，得為證據。當事人、代理人或辯護人於法院調
    查證據時，知有刑事訴訟法第159條第1項不得為證據之情形
    ，而未於言詞辯論終結前聲明異議者，視為有前項之同意。
    刑事訴訟法第159條之5第1項、第2項分別定有明文。經查，
    本判決所引用以下被告以外之人於審判外之陳述，迄本案言
    詞辯論終結前，公訴人、被告等均未表示異議，本院審酌上
    開證據作成時，並無違法或不當之情況，又均無證明力明顯
    過低之情形，因認上開證據方法均適當得為證據，依上揭規
    定，應均有證據能力。
二、本判決所引用其餘所依憑判斷之非供述證據，亦無證據證明
    係違反法定程序所取得，或其他不得作為證據之情形，且與
    本案待證事實間復具有相當關聯性，依刑事訴訟法第158條
    之4規定之反面解釋，亦均有證據能力。
貳、實體方面
一、認定犯罪事實所憑之證據及認定之理由：
　㈠被告庚○○、戊○○、丙○○、丁○○所涉傷害、剝奪行動自由犯行
    部分：
　⒈訊據被告庚○○、戊○○對於上開共同傷害、剝奪行動自由等犯
    行，於本院審理時坦承不諱（本院卷第478頁），並經證人
    即告訴人於警詢、偵查、本院審理中證述甚詳（第6970號偵
    卷第50至57頁、第58至63頁、第136至138頁、第169至174頁
    、第210至213頁、第266至268頁、本院卷第166頁、第321至
    336頁)，以及證人己○○於偵查中證稱:庚○○是拿扳手打及拿
    打火機要燒辛○○的耳朵（第6970號偵卷第293頁背面、第306
    頁背面））此外，復有告訴人之用戶受信通信紀錄報表(第6
    970號偵卷第96頁)、被告甲○○手機（0000000000）之雙向通
    聯紀錄查詢(第6970號偵卷第149 至150 頁)、現場監視器截
    圖照片(第6970號偵卷第101至103頁)、本院勘驗筆錄及勘驗
    擷圖1份（本院卷第359至381頁）、告訴人之救護紀錄表(第
    6970號偵卷第91頁)、診斷證明書3份（第6970號偵卷第92至
    94頁）、傷勢照片（第6970號偵卷第104至105頁）、GOOGLE
    地圖（本院卷第347頁）等附卷可參，足徵被告庚○○、戊○○
    前開任意性自白與事實相符，堪予採信，其等本件傷害、剝
    奪行動自由等犯行，均堪予認定，應依法論科。
　⒉訊據被告余耀彬、丁○○對於上開共同傷害、剝奪行動自由等
    犯行均矢口否認，被告余耀彬辯稱:伊當天雖有在甲鼎檳榔
    竹北店，但伊當時酒醉沒有印象云云，被告丁○○則辯稱:伊
    當天雖有駕駛白色AUDI到上禾燒烤店及甲鼎檳榔竹北店，但
    伊沒有到河堤，伊只是載綽號「阿鄭」等友人，聽從「阿鄭
    」指示跟著前面庚○○銀色車，伊沒有對告訴人有傷害及剝奪
    行動自由，伊在甲鼎檳榔竹北店只有停留短暫時間云云。經
    查:
　　⑴被告余耀彬、丁○○與共犯庚○○、戊○○及數名不詳成年男子
      對告訴人之共同傷害、剝奪行動自由等犯行，業經證人即
      告訴人於警詢、偵查中、本院審理中證述甚詳（第6970號
      偵卷第50至57頁、第58至63頁、第136至138頁、第169至1
      74頁、第210至213頁、第266至268頁、本院卷第166頁、
      第321至336頁)，此外，復有告訴人之用戶受信通信紀錄
      報表(第6970號偵卷第96頁)、被告甲○○手機（0000000000
      ）之雙向通聯紀錄查詢(第6970號偵卷第149 至150 頁)、
      現場監視器截圖照片(第6970號偵卷第101至103頁)、本院
      勘驗筆錄及勘驗擷圖1份（本院卷第359至381頁）、告訴
      人之救護紀錄表(第6970號偵卷第91頁)、診斷證明書3份
      （第6970號偵卷第92至94頁）、傷勢照片（第6970號偵卷
      第104至105頁）、GOOGLE地圖（本院卷第347頁）等附卷
      可參，堪信為真實。
　　⑵被告余耀彬於案發時步履正常，並無酒醉之情，經本院勘
      驗如上，且余耀彬確實有參與攻擊告訴人等情，並經證人
      辛○○於偵查中證稱:丙○○是拳腳毆打我，他當天穿西裝，.
      ...在上禾時丙○○是第一個找到我...我不確定他坐哪台車
      ，但他一路都有在，在光明路檳榔攤他老婆小孩都有在，
      有在河邊、檳榔攤攻擊我，我離開時他沒有跟我一起走，
      他有提前走，因為他老婆、小孩要回去（第6970號偵卷第
      266頁、第267頁背面），及於本院審理時證述:丙○○就是
      第一個進來上禾的人，我們店內有一個他認識的同事，丙○○就問那個同事說辛○○是哪一個，我同事跟他說是哪一個
      ，然後丙○○就走過來勾著我的肩膀，就說「你很厲害嘛，
      你很屌，我認識你老闆，意不意外、驚不驚喜」，然後就
      拍我的臉，然後到河堤邊有用拳腳攻擊我，到甲鼎檳榔攤
      時，丙○○的老婆也在場，丙○○就在他小孩子跟老婆面前也
      有攻擊我(本院卷第326、332頁)。以及證人己○○於偵查中
      證稱：我第二次下來時有看到丙○○拿椅子打辛○○，我對丙○○印象也蠻深刻的，...他一直想往前衝，我跟他講好好
      講不要動手動腳，他因為乙○○有被辛○○嗆，所以一直想要
      打辛○○（第6970號偵卷第307頁）。並為共犯庚○○、戊○○
      於本院審理時供述:余耀彬也有打辛○○(本院卷第316、474
      頁)，是被告余耀彬確有參與傷害告訴人犯行，已堪認定
      。
　　⑶被告丁○○亦有參與攻擊告訴人等情，經證人辛○○於偵查中
      證稱:丁○○在河堤時有以拳腳對我動手毆打我...後來到光
      明路檳榔攤，他也以拳腳對我動手毆打我，他待了滿久，
      約1小時。我在河堤有看到這台奧迪，因為車子很新，丁○○在河堤有打我。到檳榔攤我被拉到車庫，之後有幾人從
      檳榔攤門市走進來車庫，門市鐵門就拉下，他們就開始打
      我，我已經頭破血流，我被庚○○、丁○○、戊○○毆打。我確
      定河堤邊丁○○有打我，丁○○是用拳腳毆打我（第6970號偵
      卷第210頁背面、第212頁背面、第213頁、第266頁）。並
      為共犯戊○○於偵查中供述：河堤現場大概有3台車，我確
      定丁○○有在現場，...當天毆打辛○○的人我知道有丁○○還
      有我（第6970號偵卷第287、289頁），又共犯庚○○雖於本
      院供稱:丁○○沒有打辛○○（本院卷第475頁），然共犯庚○○
      前曾持槍誤傷被告丁○○，嗣其等二人交情良好一節，經共
      犯庚○○及被告丁○○供述在卷及有起訴書附卷(本院卷第51
      至54頁、第472至473頁)，加上本案係共犯庚○○為事主而
      邀集被告丁○○相挺，共犯庚○○所稱被告丁○○未參與毆打告
      訴人云云顯屬維護被告丁○○之詞，不足以作為被告丁○○有
      利之認定，是被告丁○○確有參與傷害告訴人犯行，洵堪認
      定。
    ⑷而告訴人於110年1月7日晚間10時40至50分在上禾燒烤店門
      口因遭不詳男子毆打小腿、多人包圍及脅迫，而非自願搭
      上庚○○銀色WISH車斯時起，再被載至河堤、甲鼎檳榔竹北
      店，過程中持續遭多人毆打，直至110年1月8日凌晨2 時2
      9分始由2名不詳成年男子各騎一輛機車，將告訴人自甲鼎
      檳榔竹北店載至竹北水利大橋附近讓其下車而釋放為止，
      其行動自由已遭控制剝奪，被告余耀彬、丁○○在場對告訴
      人實施傷害犯行，業如前述，自亦應就剝奪行動自由犯行
      同負其責。是被告余耀彬、丁○○所為剝奪行動自由犯行，
      事證明確，應依法論科。
　㈡被告庚○○、甲○○所犯強制犯行部分：　
　　訊據被告庚○○、甲○○固不否認有提供本票給告訴人簽發之事
    實，惟均矢口否認有何強制犯行，辯稱：本票是告訴人自願
    簽發的云云。另被告庚○○亦否認有脅迫告訴人脫掉褲子之強
    制犯行。經查：
　⒈被告庚○○、甲○○共同強制告訴人簽發本票一節，經證人即告
    訴人於警詢、偵查中、本院審理時一致證稱：甲鼎檳榔攤的
    老闆脅迫我簽本票（第6970號偵卷第52頁）；自稱甲鼎檳榔
    攤的老闆拿著活動扳手強迫我要簽本票，簽太慢的話就會繼
    續打我。自稱甲鼎檳榔攤的老闆要他太太拿出本票，上面寫
    的還款人是己○○，我共簽了6張，邊簽他們邊打我（第6970
    號偵卷第52頁背面）；庚○○叫乙○○拿本票出來，說要簽給己○○，不簽就繼續打我，...老闆娘從鐵門旁邊的小抽屜拿出
    本票來給我...我手很痛寫錯字，有換一張，庚○○就用扳手
    打我的腳。（第6970號偵卷第137頁背面、第172頁）；我不
    是自願簽本票，庚○○叫我先簽本票證明，不簽就是繼續攻擊
    我，而我在簽寫之間，我當下有點混亂，然後有簽錯字，簽
    錯一張就被打了一頓，然後再繼續簽第二張，我總共簽錯兩
    張，簽到一半庚○○就拿出板手攻擊我的腳。甲○○在旁邊時，
    我簽錯，她就說「你再不趕快簽，等一下又被他們打，趕快
    簽一簽」，然後打完之後，她就說「你再簽錯啊」。...庚○○叫我簽，我當下不敢不簽（本院卷第324至325頁、第326頁
    、第327頁）。
　⒉且告訴人簽立本票過程，是庚○○與甲○○提議，被告庚○○確實
    有拿著扳手，有對告訴人動手，老闆娘甲○○也有在現場，本
    票是庚○○叫甲○○拿出來的，本票拿出來的時候，告訴人就已
    受傷，庚○○用威脅即動手與拿打火機的方式叫告訴人簽本票
    ，庚○○及甲○○有催促告訴人快點簽等情，經證人己○○於警詢
    （第6970號偵卷第22頁）、檢察事務官詢問（第6970號偵卷
    第294頁）、偵訊（第6970號偵卷第306頁背面）證述明確。
    且告訴人在簽本票之前就已經受傷，當時庚○○有拿打火機出
    來要燒辛○○的耳朵，在簽本票時，甲○○在旁邊有叫辛○○趕快
    簽一節，經證人己○○於本院審理時結證在卷（本院卷第338
    至339頁）。
　⒊前揭告訴人之指述與證人己○○之證述，互核大致相符，且有
    告訴人之診斷證明書、傷勢照片等在卷足佐，足徵告訴人簽
    立本票時已遭毆打受傷嚴重並遭剝奪行動自由，顯然已無法
    自由決定是否簽立本票，且告訴人與證人己○○甫於案發前1
    日離婚，小孩扶養費給付期限亦未屆至，為證人己○○所自承
    （本院卷第342頁），是告訴人並無簽立本票之義務，復以
    本件是被告庚○○自作主張要幫己○○向告訴人要小孩扶養費，
    己○○並未委託或授權被告庚○○、甲○○幫忙向辛○○求償債務或
    所謂贍養費、小孩子扶養費，為證人己○○證述無訛（第6970
    號偵卷第306頁背面、本院卷第339頁、第342頁），故被告
    庚○○、甲○○所辯並未強迫，是告訴人自願簽立本票云云，為
    避重就輕之詞，洵不足採。
　⒋被告庚○○強制告訴人脫褲一節，經證人即告訴人於警詢、偵
    查中、本院審理時一致證稱：甲鼎檳榔攤的老闆叫我脫下褲
    子（第6970號偵卷第52頁）；庚○○還在檳榔攤內叫我脫褲子
    ，因為庚○○覺得我在外面有亂來，想要幫己○○出氣，叫我脫
    褲子讓大家看看我的大小，戊○○也在場，但戊○○沒有講話（
    第6970號偵卷第136頁、第137頁背面）；在竹北甲鼎檳榔攤
    是庚○○逼我脫褲子（本院卷第327頁）。且共犯戊○○於警詢
    亦稱：我從廁所出來看到辛○○是脫著褲子的狀態，我是不知
    道為什麼他要脫，聽到旁邊的人講好像是因為他外遇的事，
    便起鬨要他脫褲子，...我出來後大家笑完便叫他把褲子穿
    上（第6970號偵卷29頁）。告訴人為智慮成熟之成年人，若
    非因受被告庚○○之強迫，焉有可能在眾人面前脫褲招辱，是
    被告庚○○所辯並未強迫告訴人脫褲云云，為卸責之詞，不足
    採信。
　⒌綜上所述，被告庚○○、甲○○上開所辯，均係事後飾卸之詞，
    均不足採。此部分事證明確，被告庚○○、甲○○所涉強制犯行
    均堪以認定，應依法論科。　
二、論罪科刑：
  ㈠核被告庚○○、戊○○、余耀彬、丁○○所為，均係犯刑法第277條
    第1項傷害罪、同法第302條第1項剝奪行動自由罪。被告庚○○、甲○○所為，均係犯刑法第304條第1項強制罪。被告庚○○
    強制告訴人簽立本票、脫褲係接續行為，應僅論以一強制罪
    。　　
  ㈡又被告庚○○、戊○○、余耀彬、丁○○所為傷害及剝奪行動自由
    犯行，係以一行為觸犯上開數罪名，為想像競合犯，應依刑
    法第55條之規定，從一重以傷害罪處斷。被告庚○○、戊○○、
    余耀彬、丁○○所犯剝奪行動自由犯行，雖未經起訴，然與起
    訴傷害部分有想像競合之裁判上一罪關係，為起訴效力所及
    ，本院得併予審理，附此敘明。
  ㈢被告庚○○、戊○○、余耀彬、丁○○所為傷害犯行，與數名不詳
    成年男子間，有犯意聯絡及行為分擔，應論以共同正犯。被
    告庚○○、甲○○所為強制犯行，有犯意聯絡及行為分擔，應論
    以共同正犯。
  ㈣被告庚○○所為傷害、強制犯行，犯意個別，應分論併罰。
　㈤爰以行為人之責任為基礎，審酌被告庚○○僅因細故糾紛，即
    邀集被告戊○○、丙○○、丁○○及數名不詳成年男子共同毆打、
    剝奪告訴人行動自由，被告庚○○與被告甲○○強迫告訴人簽立
    本票，被告庚○○強制告訴人脫褲，所為造成告訴人身心受創
    ，應屬非難，又審酌被告戊○○坦承全部犯行，被告庚○○坦承
    部分犯行、被告甲○○坦承客觀行為否認犯意，被告丙○○、丁○○否認全部犯行及被告5人迄今均未能取得告訴人諒解，或
    賠償告訴人所受損害等犯後態度；兼衡被告庚○○自述高職肄
    業，已婚，育有2名未成年子女，案發時經營甲鼎檳榔攤，
    經濟狀況小康，目前另案在監執行，被告戊○○自述高職肄業
    ，未婚，無子女，案發時在檳榔攤送貨，經濟狀況尚可，目
    前另案執行中，被告丙○○自述高職畢業，離婚，育有3名未
    成年子女，案發迄今都是受雇從事物流，經濟狀況勉持，被
    告丁○○自述高中肄業，未婚，無子女，案發時無業，現在從
    事餐廳服務生，經濟狀況尚可，被告甲○○自述高中畢業，已
    婚，育有2名未成年子女，案發迄今都是經營檳榔攤，經濟
    狀況尚可（本院卷第480頁）等一切情狀，分別量處如主文
    所示之刑，並就被告庚○○、甲○○強制犯行部分均諭知易科罰
    金之折算標準。
三、被告庚○○、甲○○強制告訴人簽具之本票並未扣案，被告2人
    辯稱已交予證人己○○，惟證人己○○表示並未收到本票（本院
    卷第340頁、第342頁），是並無證據證明本票仍為被告庚○○
    、甲○○所持有，而告訴人亦稱後續並無人持該本票向其追索
    （本院卷第159頁），欠缺刑法上之重要性，爰不予沒收。
四、不另為無罪諭知部分：
　㈠公訴意旨另認被告庚○○、戊○○、丙○○、丁○○上開行為涉犯刑
    法第150條第1項後段之公然聚眾施強暴罪嫌等語。
　㈡按刑法第150條聚眾施強暴脅迫罪，依本罪之規定體例，既設
    於刑法第二編分則第七章妨害秩序罪內，則其保護之法益自
    係在公共秩序及公眾安寧、安全之維護，使其不受侵擾破壞
    。是本罪既係重在公共安寧秩序之維持，故若其實施強暴脅
    迫之對象，係對群眾或不特定人為之，而已造成公眾或他人
    之危害、恐懼不安致妨害社會秩序之安定，自屬符合。惟如
    僅對於特定人或物為之，基於本罪所著重者係在公共秩序、
    公眾安全法益之保護，自應以合其立法目的而為解釋，必其
    憑藉群眾形成的暴力威脅情緒或氛圍所營造之攻擊狀態，已
    有可能因被煽起之集體情緒失控及所生之加乘效果，而波及
    蔓延至周邊不特定、多數、隨機之人或物，以致此外溢作用
    產生危害於公眾安寧、社會安全，而使公眾或不特定之他人
    產生危害、恐懼不安之感受，始應認符合本罪所規範之立法
    意旨。如未有上述因外溢作用造成在該場合之公眾或他人，
    產生危害、恐懼不安，而有遭波及之可能者，即不符合本罪
    之構成要件（最高法院110年度台上字第6191號判決同此見
    解）。
　㈢訊據被告庚○○、戊○○、丙○○、丁○○均堅決否認有何公然聚眾
    施強暴之犯行。經查：
　⒈被告庚○○、戊○○、丙○○、丁○○固然有在新竹市○區○○路00號上
    禾燒烤店門口、對面，及新竹縣竹北市某不詳河堤之公共場
    所，對於告訴人有毆打、脅迫上車等施強暴脅迫行為，然告
    訴人在上禾燒烤店門口係遭人持棍毆打小腿後，以要求跟著
    上車否則將再毆打而脅迫上車，並載至不詳河堤接續毆打等
    情，經告訴人於警詢、偵查、本院審理時指證在卷，業如前
    述。
　⒉惟告訴人在新竹市○區○○路00號上禾燒烤店對面上車時，並無
    遭人壓制或架住，亦無掙扎逃脫之舉，有監視器翻拍照片（
    第6970號偵卷第101頁背面編號4照片），並經本院勘驗監視
    錄影無誤（本院卷第364頁以下），告訴人於本院亦稱因為
    當下很多人，覺得跑不掉，就乖乖上車不要反抗（本院卷第
    333頁）；而在河堤處遭毆打時，告訴人稱：他們把我載到
    旁邊有田地的河堤旁，把我拖下車後一群人便圍了上來開始
    傷害我，直到有一台自小客車經過他們才停手把我拉上車，
    我不知道那是何處，也沒印象該經過的自小客車車號，（第
    6970號偵卷第51頁背面至第52頁），以當時夜間，及僅有1
    輛車經過，堪認斯時該河堤並非人車往來密集處。是被告庚○○等人在上禾燒烤店門口毆打告訴人、上禾燒烤店對面帶告
    訴人上車、河堤毆打告訴人之過程中，或有其他人車經過，
    但未見有驚慌失措或恐懼不安、逃離之情形，或是人車往來
    並不頻繁，並無引起驚慌、騷亂、不安之情。
　⒊從而，本件客觀上並無因被告庚○○等人之行為而煽起之集體
    情緒失控及所生之加乘效果，且亦無因而波及蔓延至周邊不
    特定、多數、隨機之人或物，以致此外溢作用產生危害於公
    眾安寧、社會安全，而使公眾或不特定之他人產生危害、恐
    懼不安之感受。是揆諸上開最高法院見解，本案被告庚○○、
    戊○○、丙○○、丁○○之客觀行為情狀，實難認其等主觀上具有
    妨害社會安寧秩序之故意及意圖，或認其等所為實際危及社
    會安寧秩序，故不得遽以刑法第150條第1項後段之罪名相繩
    。
  ㈣綜上，不能證明被告庚○○、戊○○、丙○○、丁○○有此部分妨害
    秩序罪之犯行，惟公訴意旨認為此部分，與上述經論罪科刑
    部分，有想像競合犯之裁判上一罪關係，爰均不另為無罪之
    諭知。
據上論斷，應依刑事訴訟法第299條第1項前段，刑法第28條、第
277條第1項、第302條第1項、第304條第1項、第55條、第41條第
1項，刑法施行法第1條之1第1項，判決如主文。
本案經檢察官翁貫育提起公訴，檢察官黃嘉慧、馮品捷到庭執行
職務。
中　　華　　民　　國　　111 　年　　11　　月　　9 　　日
　　　　　　　　　刑事第六庭　審判長法　官  黃美盈
　　　　　　　　　　　　　　　　　　法　官　林涵雯
　　　　　　　　　　　　　　　　　　法　官　蔡玉琪
以上正本證明與原本無異。　　　　　　　　　　　　　　　　
如不服本判決應於收受本判決後20日內向本院提出上訴書狀，上
訴書狀應敘述具體理由。上訴書狀未敘述上訴理由者，應於上訴
期間屆滿後20日內補提理由書狀於本院(均須按他造當事人之人
數附繕本 )「切勿逕送上級法院」。
中　　華　　民　　國　　111 　年　　11　　月　　10　　日
　　　　　　　　　　　　　　　　　　書記官  曾柏方　 
附錄本案論罪科刑法條：
刑法第277條第1項
傷害人之身體或健康者，處5年以下有期徒刑、拘役或50萬元以
下罰金。
刑法第302條第1項
私行拘禁或以其他非法方法，剝奪人之行動自由者，處5年以下
有期徒刑、拘役或9千元以下罰金。
刑法第304條第1項
以強暴、脅迫使人行無義務之事或妨害人行使權利者，處3年以
下有期徒刑、拘役或9千元以下罰金。